【裁判字號】    94,訴,2641
【裁判日期】    970131
【裁判案由】    違反槍砲彈藥刀械管制條例
【裁判全文】
臺灣高雄地方法院刑事判決              94年度訴字第2641號
公  訴  人  臺灣高雄地方法院檢察署檢察官
被      告  丙○○
            丁○○
上2 人共同
選任辯護人  吳春生律師
被      告  庚○○
選任辯護人  林春華律師
上列被告等因違反槍砲彈藥刀械管制條例案件，經檢察官提起公
訴（94年度核退偵字第311 號），本院判決如下：
    主  文
丙○○連續未經許可，持有空氣槍，處有期徒刑貳年，併科罰金
新臺幣捌萬元，罰金如易服勞役，以新臺幣壹仟元折算壹日。緩
刑伍年。扣案空氣槍貳枝（槍枝管制編號高鑑0000000000號、高
鑑0000000000號，含瓦斯鋼瓶壹瓶）沒收。
陳瑄旭未經許可，持有空氣槍，處有期徒刑壹年捌月，併科罰金
新台幣肆萬元，罰金如易服勞役，以新台幣壹仟元折算壹日。緩
刑肆年。扣案空氣槍壹枝（槍枝管制編號高鑑0000000000號）沒
收。
庚○○無罪。
    事  實
一、丙○○、丁○○均明知具有殺傷力之空氣槍，係槍砲彈藥刀
    械管制條例管制之物品，未經主管機關許可，不得持有空氣
    槍，然因均對槍枝好奇及平時為遊戲之用，丙○○竟未經許
    可，基於持有空氣槍之概括犯意，連續於民國93年10月間某
    日、同年12月間某日，在高雄市○○○路上之「天利模型店
    」、網際網路之「生存網站」，分別以新台幣（下同）2,30
    0 元、2,500 元，各購買具殺傷力之空氣槍1 支（槍枝管制
    編號高鑑00 00000000 號、高鑑0000000000號），合計共購
    得具有殺傷力之空氣槍2 枝，先後將上開空氣槍藏放在其與
    丁○○、戊○○、己○○等人合租之高雄縣鳥松鄉○○路40
    0 巷10弄50號鴻銘汽車保養場儲藏室內，未經許可而無故持
    有之。丁○○亦未經許可，基於持有空氣槍之犯意，於93年
    4 月間某日，在上開「天利模型店」，以5,000 元購買具殺
    傷力之空氣槍1 支（槍枝管制編號高鑑0000000000號），亦
    將上開空氣槍藏放在鴻銘汽車保養場儲藏室內，未經許可而
    無故持有之。嗣於94年4 月28日下午2 時35分許，經警前往
    鴻銘汽車保養場臨檢，於在場之丙○○、己○○同意下，進
    入該保養場儲藏室內扣得如附表編號1 、編號3 至編號9 所
    示之物；在該儲藏室門外扣得鋼珠1 包；在庚○○（另為無
    罪判決，詳後述）送至該保養場修理之車牌號碼F5-3436 號
    自用小客車後座內，扣得如附表編號2 所示之空氣槍1 支，
    而查悉上情。
二、案經高雄縣政府警察局移請臺灣高雄地方法院檢察署檢察官
    偵查起訴。
    理  由
壹、證據能力部分：
一、按臨檢乃指於公共場所或指定處所、路段，由服勤人員擔任
    臨場檢查或路檢，執行取締、盤查及有關法令賦予之勤務，
    警察勤條例第11條第3 款定有明文。又警察人員執行場所之
    臨檢勤務，應限於已發生危害或依客觀、合理判斷易生危害
    之處所、交通工具或公共場所為之（司法院大法官會議解釋
    釋字第535 號參照）。是依上開解釋意旨，警察人員對於已
    發生危害或依客觀、合理判斷易生危害之處所、交通工具或
    公共場所，得以執行臨檢勤務。又警察對軍器、凶器或其他
    危險物品，為預防危害之必要，得扣留之；警察對於依法扣
    留之物，應簽發扣留物清單，載明扣留之時間、處所、扣留
    物之名目及其他必要之事項，交付該物之所有人、持有人或
    保管人，警察職權行使法第21條、第22條第1 項前段分別定
    有明文。經查：
  (一)址設高雄縣鳥松鄉○○路400 巷10弄50號之銘鴻汽車保養廠
    ，係由被告丙○○、丁○○等人共同承租，經營汽車修復、
    保養之場所，業經被告丙○○、丁○○等人供承在卷。該汽
    車保養廠既屬營業場所，則於其營業時間，應屬於公眾得出
    入之營業場所無訛。參以取得贓車之人，為避免贓車被發覺
    或便於銷贓，而將贓車交由具有專業能力汽車保養廠改裝或
    售予汽車保養廠，經保養廠整理後，再行出售他人牟利，亦
    所在多有，顯見一般之汽車保養廠，客觀上足以使人有合理
    懷疑為藏放各種贓車之可能場所。是高雄縣政府警察局刑警
    隊為查贓之需要，於94年4 月28日下午2 時35分許，在銘鴻
    汽車保養廠營業時間內，派員前往銘鴻汽車保養廠執行臨檢
    勤務，應認係依客觀、合理判斷該保養廠屬易生危害之處所
    ，始行前往，上開臨檢，應屬合法。
  (二)高雄縣政府警察局刑警隊於上開時、地，實施擴大查贓勤務
    ，警員於抄寫保養廠內車牌號碼F5-3436 號自小客車引擎號
    碼時，因該車車窗未關，經警員目視即可見車內有1 把空氣
    槍，後來並在保養廠內發現有三合板被類似塑膠BB彈貫穿之
    痕跡，研判廠內還有其他槍枝，警員經丙○○同意進入儲藏
    室查看後，一開門就看見扣案之槍枝擺在儲藏室內，被告丙○○當場表示槍枝係作為遊戲使用之事實，業據證人甲○○○○於本院審理時證述明確（詳本院卷(二)第46頁第17行至第
    23行、第47頁第1 行至第5 行）。核與證人己○○於本院審
    理時證稱：警員分成2 組，先查汽車引擎，後來其中1 組警
    員先離開，另1 組繼續查看引擎，警員在被告庚○○送修車
    輛後座看到1 把空氣槍，取出槍枝查看後，放回車內前客座
    ，之後，警員詢問可否進入儲藏室查看，伊與丙○○均表示
    可以，警員進入房間後，就看到扣案之空氣槍，警員當場拿
    取1 把槍枝裝填塑膠BB彈射擊紙箱等語（詳本院卷(二)第65頁
    第13行至第17行、倒數第5 行至第66頁第6 行、第89頁倒數
    第3 行至第90頁第1 行）；被告丙○○於本院審理時供稱：
    被告庚○○之槍枝係放在車內後座，警員先拿出來看，然後
    放回前客座，當時車窗未關，從車外就可以看見車內有槍等
    語（詳本院卷(二)第89頁倒數第11行至第7 行）均相符，並有
    照片可佐（參本院卷(一)第248 頁、第256 頁）。是在警員於
    查獲現場發現有三合板經類似塑膠BB彈貫穿之跡象，及被告
    丙○○表明扣案槍枝係作為遊戲使用，並當場測試槍枝，發
    現具有射擊能力之情況下，研判查獲槍枝可能具有殺傷力，
    而屬危險物品，為預防危害之必要，依警察職權行使法第21
    條規定，將所有槍枝、鋼瓶及鋼珠予以扣留，自屬合法，該
    扣案槍枝等物品經警方合法扣留，當具有證據能力。而卷附
    之扣押物品目錄表、扣押物品收據，係執行扣留之警員依警
    察職權行使法第22條規定第1 項前段規定所製作，本質上應
    屬「扣留物清單」，其記載扣留物品之數量，為從事犯罪偵
    查之公務員於執行職務之際，於職務上所製作之記錄文書，
    且無證據足以證明有何不可信之情況，復與本案查扣之槍枝
    、鋼瓶、鋼珠等數量之待證事實具有關聯性，依刑事訴訟法
    第159 條之4 第1 款之規定，自有證據能力。
二、臨檢紀錄表為司法警察就其所見所聞記載之書面報告，為被
    告以外之人在審判外之書面陳述，屬傳聞證據。又該紀錄表
    雖由具公務員身分之司法警察製作，但係屬個案性質，不具
    例行性，無刑事訴訟法第159 條之4 第1 款傳聞法則例外規
    定之適用，應無證據能力。
三、高雄縣政府警察局94年5 月13日高縣警鑑字0000000000號槍
    彈鑑定書：依上開槍彈鑑定書所載，委鑑機關係高雄縣政府
    警察局刑警隊三組，自不屬刑事訴訟法第208 條第1 項前段
    及第206 條第1 項規定由法院或檢察官囑託鑑定所為之書面
    報告。核其性質，仍屬被告以外之人於審判外之書面陳述，
    且係針對個案作為訴訟上證明之用，亦不合於同法第159 條
    之4 所定之公務員職務上製作之紀錄文書、證明文書，應無
    證據能力。
四、其餘本判決後述所引用之證據資料，其中傳聞證據部分，縱
    無刑事訴訟法第159 條之1 至第159 條之4 或其他規定之傳
    聞證據例外情形，亦因檢察官、辯護人及被告或同意可作為
    證據使用，或未聲明異議，依刑事訴訟法第159 條之5 第1
    項、第2 項之規定，本院審酌該證據作成之情況，認為適當
    ，應得為證據。至本判決未引用之證據，既未經援引為認定
    犯罪事實之基礎，爰不逐一論述該等證據之證據能力，附此
    敘明。
貳、有罪判決部分：
一、訊據被告丙○○、丁○○坦承於上開時、地，購入上開空氣
    槍，並放置在鴻銘汽車保養場內儲藏室之事實，惟均否認有
    何違反槍砲彈藥刀械管制條例犯行，均辯稱：購買空氣槍係
    作為遊戲使用，不知持有空氣槍係違法行為及該空氣槍具有
    殺傷力等語。經查：
  (一)所謂槍枝具有殺傷力之標準，依據司法院秘書長81年6 月11
    日秘台廳(二)字第06985 號函示，係指在最具威力之適當距離
    ，以彈丸可穿入人體皮肉層之動能為基準。關於殺傷力之相
    關數據：美國軍醫總署定義：彈丸撞擊動能達58呎磅（約
    為78.6焦耳），則足以使人喪失戰鬥能力。內政部警政署
    刑事警察局對活豬作射擊測試結果，彈丸單位面積動能達每
    平方公分24焦耳時，足以穿入豬隻皮肉層。依日本科學警
    察研究所之研究結果，彈丸面積動能達每平方公分20焦耳時
    ，足以穿入人體皮肉層之事實，有內政部警政署刑事警察局
    93年6 月21日槍枝鑑驗講習訓練講義資料在卷可參（見本院
    卷(一)第183 頁至第184 頁）。準此，空氣槍經裝填彈丸射擊
    結果，其單位面積動能如超越每平方公分20焦耳，堪認可穿
    入人體皮肉層而具殺傷力，即屬槍砲彈藥刀械管制條例第4
    條第1 項第1 款所稱具有殺傷力之空氣槍無訛。
  (二)被告丙○○及丁○○分別持有編號3 、編號5 （被告丙○○
    ）及編號1 （被告丁○○）之空氣槍，嗣於94年4 月28日下
    午2 時35分許，在高雄縣鳥松鄉○○路400 巷10弄50號鴻銘
    汽車保養場房間內為警查獲之事實，業據被告丙○○及丁○○於本院審理中坦白承認（詳本院卷(一)第69頁第18行至第20
    行、第70頁倒數第10行至第8 行）。並有高雄縣政府警察局
    刑警隊扣押物品目錄表（即扣留物清單）、扣押物品收據附
    卷可稽（參本院卷(一)第105 頁至第109 頁）。復有如附表所
    示之物品扣案可佐。足徵被告丙○○及丁○○此部分之自白
    與事實相符，自可採憑。又扣案如附表編號1 、3 、5 所示
    之空氣槍，其中(1)編號1 長槍1 支，係玩具空氣長槍，以銜
    接中型CO2 高壓鋼瓶內氣體為發射動力，可發射直徑約6m m
    之彈丸，槍長約105cm 、槍高約27cm，槍管為金屬材質，另
    內襯約6mm 金屬管，槍管底部裝有內徑約6mm 子彈型導氣管
    ，可發射直徑約6m m之彈丸，經銜接中型CO2 高壓鋼瓶實際
    試射，可發射直徑約6mm 鋼珠，測得鋼珠（直徑約6mm 、重
    0.89公克）之發射速度分別為231 、227 、223 公尺/ 秒，
    計算其動能分別為23.75 、22.93 、22.13 焦耳，單位面積
    動能分別為83.98 、81.10 、78.27 焦耳/ 平方公分；(2)編
    號3 長槍1 支，係玩具空氣長槍，以銜接中型CO2 高壓鋼瓶
    內氣體為發射動力，可發射直徑約6mm 之彈丸，槍長約130c
    m 、槍高約27cm，槍管為金屬材質，另內襯約6mm 金屬管，
    槍管底部裝有內徑約6mm 子彈型導氣管，可發射直徑約6mm
    之彈丸，經銜接中型CO2 高壓鋼瓶實際試射，可發射直徑約
    6mm 鋼珠，測得鋼珠（直徑約6mm 、重0.89公克）之發射速
    度分別為174 、170 、166 公尺/ 秒，計算其動能分別為13
    .47 、12.86 、12.26 焦耳，單位面積動能分別為47.65 、
    45.48 、43.37 焦耳/ 平方公分；(3)編號5 長槍1 支，係改
    造玩具空氣長槍，以銜接中型Co2 高壓鋼瓶內氣體為發射動
    力，可發射直徑約6mm 之彈丸，槍長約84cm、槍高約21cm，
    槍管為金屬材質，另內襯約6mm 金屬管，槍管底部裝有內徑
    約6mm 子彈型導氣管，可發射直徑約6mm 之彈丸，原應為槍
    管口徑0.68吋（約1.73cm）之漆彈槍，業經改造成口徑約6m
    m ，可發射同直徑彈丸之槍枝，經銜接中型CO2 高壓鋼瓶實
    際試射，可發射直徑約6mm 鋼珠，測得鋼珠（直徑約6mm 、
    重0.89公克）之發射速度分別為134 、134 、13 2公尺/ 秒
    ，計算其動能分別為7.99、7.99、7.75焦耳，單位面積動能
    分別為28.26 、28.26 、27.42 焦耳/ 平方公分之事實，業
    據鑑定證人即高雄縣政府警察局鑑識課警員辛○○於本院審
    理中證述綦詳（詳本院卷(二)第36頁第11行至第20行，按證人
    辛○○於本院審理時，引用高雄縣政府警察局94年5 月13日
    高縣警鑑字第0000000000號槍彈鑑定書之內容而為陳述，是
    該槍彈鑑定書內容，因證人辛○○於本院審理中予以引用，
    成為辛○○證述之一部分）。準此，上開扣案3 支空氣長槍
    ，各依實際3 次試射結果，其單位面積動能既均超越每平方
    公分20焦耳，參諸前開對殺傷力之說明，堪認均可穿入人體
    皮肉層而均具殺傷力，均應屬槍砲彈藥刀械管制條例第4 條
    第1 項第1 款所稱具有殺傷力之空氣槍甚明。故被告丙○○
    、丁○○分別持有附表編號3 、5 及編號1 之具殺傷力之空
    氣長槍，實堪認定。是本件應與審究者，乃被告丙○○、丁○○持有上開空氣槍是否欠缺違法性之認識？或是否具有犯
    罪之故意？
二、被告丙○○、丁○○均辯稱：不知持有空氣槍係違法行為等
    語。按除有正當理由而無法避免者外，不得因不知法律而免
    除刑事責任。但按其情節，得減輕其刑，現行刑法第16條定
    有明文【按本件被告丙○○、丁○○行為後，刑法第16條關
    於「違法性錯誤」之規定業經修正，依修正前之規定，不知
    法律而有正當理由者，僅得免除其刑，惟依修正後規定，如
    有正當理由而無法避免者，可阻卻其罪責，經依刑法第2 條
    第1 項比較新舊法結果，自應以修正後刑法第16條規定較有
    利於被告】。查我國係槍枝管制之國家，政府亦曾於媒體宣
    導、曉諭民眾主動報繳槍枝，而被告丙○○、丁○○均為高
    職畢業（參本院卷(一)第95頁、第131 頁詢筆錄受詢問人教育
    程度欄所載），並非無智識能力，對此自難諉為不知。況被
    告丙○○於警詢時供陳：與戊○○合租廠房，經營銘鴻汽車
    保養場等語（參本院卷(一)第96頁倒數第11行至第8 行）；核
    與證人戊○○於警詢時陳稱：查獲地點係伊與丙○○合租之
    廠房等語（詳本院卷(一)第138 頁倒數第7 行至第6 行）；證
    人己○○於本院審理中證稱：丙○○與丁○○在鴻銘汽車保
    養廠，分別從事修理引擎、鈑金工作等語（詳本院卷(二)第70
    頁倒數第5 行以下）均相符。足見被告丙○○、丁○○均具
    有一定之教育程度，且具備修復機械之專業能力，依其2 人
    之智識能力及社會經驗，自無法推諉不知持有空氣槍係違法
    之事，其2 人上開所辯，不足採信。
三、被告丙○○、丁○○另辯稱：不知上開空氣長槍具有殺傷力
    等語。惟查：
  (一)被告丙○○於警詢及偵查中陳稱：扣案槍枝有些是遊戲及打
    老鼠用，自行在銘鴻汽車保養廠更換（編號5 空氣槍）槍管
    及槍托，所有槍枝之力道均會超過等語（詳偵(一)卷第5 頁倒
    數第4 行至第3 行、偵(二)卷第16頁第3 行至第4 行、本院卷
    (一)第96頁第11行至第13行）。且證人即查獲警員王文良亦於
    本院審中證稱：該保養廠後面有一紙箱，箱內有木製三合板
    ，三合板有被物體貫穿現象，查獲時，當場使用1 把空氣槍
    裝填塑膠BB彈射擊三合板，可以穿透三合板，丙○○表示三
    合板之小洞係射擊BB彈貫穿的等語（詳本院卷(一)第224 頁第
    15 行 至第17行、第225 頁第3 行至第5 行、倒數第5 行以
    下）；證人即銘鴻汽車保養廠員工己○○於本院審理時證稱
    ：警方查扣槍枝時，當場拿取1 把丙○○所有、類似漆彈槍
    之槍枝裝填塑膠BB彈射擊紙箱，曾見過丙○○在保養廠內持
    編號4 或編號5 之漆彈槍射擊鋁罐、包裝好之垃圾或木板，
    並將木板放在紙箱內射擊紙箱及木板等語（詳本院卷(二)第65
    頁倒數第6 行至第66頁第6 行、第11行至第18行、倒數第11
    行至第6 行、第71頁第1 行至第5 行）明確。參以扣案空氣
    槍中，僅編號3 、5 為被告丙○○所有，其中僅編號5 、6
    之空氣槍經過改造之事實，業據證人辛○○於本院審理時證
    述在卷（詳本院卷(二)第43頁倒數第4 行至第2 行）。足見證
    人王文良、己○○上開所證：警員或丙○○裝填塑膠BB彈射
    擊木板之槍枝等語，應係指附表編號5 之空氣槍甚明。而該
    空氣槍裝填塑膠BB彈射擊，既可貫穿紙箱及置於紙箱內之三
    合板，顯見被告丙○○對於編號5 空氣槍射擊威力強大，應
    有所認識，如該槍裝填鋼珠射擊，射擊威力更強，在最具威
    力之距離下，被告丙○○應認知會穿透人體皮肉層。再者，
    扣案編號3 之空氣槍，經試射3 發鋼珠，其單位面積動能分
    別為47.65 、45.48 、43.37 焦耳/ 平方公分，超過編號5
    空氣槍約16至19焦耳/ 平方公分；佐以被告丙○○自93年10
    月間起即持有編號3 之槍枝，至94年4 月間被查獲止，已持
    有達半年之久，並曾持該槍枝裝填塑膠BB彈射擊，而以編號
    5 槍枝裝填塑膠BB彈射擊，即足以同時射穿紙箱及箱內之三
    合板，足見其威力不小，被告丙○○焉有可能不知附表編號
    3 所示空氣槍射擊之威力比如附表編號5 所示空氣槍更強大
    ，且已超過管制標準。被告丙○○上開所辯，不可採信。
  (二)被告丁○○於警詢中陳稱：扣案編號1 所示之槍枝是與丙○○等人玩生存遊戲及打老鼠之用，有時會與丙○○比賽看誰
    命中率高等語（詳本院卷(一)第132 頁第15行、本院卷(二)第89
    頁第5 行至第8 行）。參以被告丁○○、丙○○同於銘鴻汽
    車保養廠工作，其2 人先後在93年4 月間、93年10月間，均
    在天利模型店購買編號1 、編號3 之槍枝；及被告丁○○於
    警詢時陳稱：93年4 月間委託被告丙○○以3,000 元，代為
    購買編號6 空氣槍等語（詳本院卷第132 頁第12行至第13行
    ）。足見被告丁○○、丙○○2 人平日工作之餘，會同時把
    玩空氣槍、比賽射擊並交換意見，否則被告丁○○豈會無由
    請被告丙○○代為購買如附表編號6 所示之空氣槍？再者，
    被告丙○○曾在如附表編號5 所示之空氣槍內裝填塑膠BB彈
    ，在該保養廠射擊貫穿紙箱、三合板之事實，業經認定如前
    。在被告丁○○、丙○○2 人既於同一汽車保養廠工作，每
    日工作時間均自中午起至晚間11、12時止（詳本院卷(二)第67
    頁第8 行至第10行證人己○○於本院審理中之證述），及被
    告丁○○與被告丙○○志同道合，均有把玩空氣槍之興趣，
    且被告丙○○所有之2 支空氣槍同置於汽車保養廠儲藏室內
    之情形下，被告丁○○得知被告丙○○之槍枝裝填塑膠BB彈
    射擊，可同時射穿紙箱及三合板之能力，並親自持槍裝填射
    塑膠BB彈擊紙箱等物品，以明瞭其所有槍枝射擊能力之優劣
    ，亦與常情不違。再者，被告丁○○自93年4 月間起即持有
    編號1 所示之槍枝，至94年4 月間被查獲止，已持有該槍枝
    達1 年之久，並曾多次持該槍枝射擊，且該槍枝經試射3 發
    鋼珠，其單位面積動能分別為83.98 、81.10 、78.27 焦耳
    / 平方公分，均遠遠超過足以穿入人體皮肉層20焦耳/ 平方
    公分數倍之多。佐該槍枝係金屬槍管，以瓦斯為動力，如以
    鋼珠為彈丸，具有相當之動能，以被告丁○○具備汽車鈑金
    之特殊專長，豈有不知該槍枝裝填塑膠BB彈射擊，可造成相
    當之破壞性，如裝填鋼珠，更持之以射人，更可造成相當之
    殺傷力？是被告丁○○上開所辯，亦不可採信。
  (三)另被告丙○○、丁○○均辯稱：扣案鋼珠係放在儲藏室外之
    輪胎上，作為清洗汽車水箱之用，未曾裝填鋼珠射擊等語。
    核與證人張詠超於本院審理中證稱：在高雄縣鳳山市○○路
    經營汽車保養廠，有乙級汽車技工執照，負責修復引擎、底
    盤、電機、水箱，約有10年經驗，修理汽車水箱會使用圓形
    鋼珠，係將鋼珠倒入水箱，加水搖動後，有助於消除水箱污
    垢，鋼珠可重複使用，然鋼珠會因氧化生鏽，所以通常係購
    買1 大包等語（詳本院卷(一)第220 頁第21行至第221 頁第3
    行、第14行至第19行）；證人戊○○於本院審理中證陳：伊
    係銘鴻汽車保養廠之出資人，負責修理引擎、底盤，扣案鋼
    珠係伊在高雄市○○路橋下所購買，作為洗水箱之用，然尚
    未使用，每次使用鋼珠數量依水箱大小有所不同，未曾見被
    告丙○○、丁○○使用鋼珠射擊過等語（詳本院卷(一)第222
    頁第15行至第223 頁第7 行）；證人己○○於本院審理中證
    稱：警方在儲藏室內查到槍枝時，也有查獲橘色塑膠BB彈，
    其中1 把類似漆彈槍之槍枝彈匣內裝有約半盒塑膠BB彈，可
    連續射擊，其餘槍枝係1 次裝1 發塑膠BB彈，警員當場以塑
    膠BB彈試射，試射後將塑膠BB彈倒掉，全部扣案槍枝內均無
    鋼珠，因為警方在儲藏室外找到1 包鋼珠，所以塑膠BB彈未
    查扣，並將鋼珠取至房間內與槍枝擺放在一起拍照，扣案鋼
    珠係清洗汽車水箱，先將清潔劑倒入水箱，再放入鋼珠攪拌
    後，取出鋼珠等語（詳本院卷(二)第65頁倒數第6 行至第66頁
    第10行、第68頁第1 行至第69頁第8 行）均相符。又附表編
    號5 之空氣槍，其槍枝板機左上方有1 塑膠盒子，可裝填子
    彈，附表編號1 至3 所示槍枝，在板機上方均無類似編號5
    槍枝所示之塑膠盒子，該編號1 至3 所示槍枝均須壓住板機
    下方之卡榫後，再往下拉，即可見裝填子彈之處，卷附之照
    片顯示編號5 所示槍枝上方小盒子內確有類如橘色物品裝填
    其內之事實，業經本院當庭勘驗屬實（詳本院卷(二)第69頁第
    9 行至第16行、第70頁第9 行至第10行），並有照片可參（
    見本院卷(一)第249 頁下方照片）。再者，警員於案發時詢問
    被告丁○○及證人戊○○，關於扣案鋼珠係何人所有前，均
    已先表示鋼珠係在儲藏室門外發現之事實，此觀其2 人之警
    詢筆錄即明（詳本院卷(一)第132 頁第4 行至第6 行、第138
    頁第6 行至第7 行）。顯見扣案鋼珠係在儲藏室外尋獲，並
    非與扣案槍枝同置一處而被尋獲。至證人即查獲警員王王良
    於本院審理時固證稱：鋼珠與槍枝均在房間內查獲，鋼珠係
    擺在槍枝旁邊等語（詳本院卷(一)第224 頁倒數第9 行、第2
    行、第244 頁倒數第5 行），即與事實不符，不可採信。準
    此，依現存證據資料，僅可證明扣案槍枝（即附表編號1 、
    3 、5 所示之槍枝）係裝填塑膠BB彈使用，扣案鋼珠並非供
    上開槍枝使用。被告丙○○、丁○○所辯：鋼珠非與槍枝同
    置在儲藏室內等語，尚非無據。然被告丙○○、丁○○均明
    知上開其所有之空氣槍具有殺傷力，業經認定如前。又附表
    編號1 、3 之槍枝，雖無法直接與扣案之鋼瓶直接銜接使用
    ，惟均不排除可於槍枝與鋼瓶間外加管線組裝使用；若無外
    接鋼瓶，上開槍枝則均不具發射動力來源，無法供發射彈丸
    使用，惟此一情形與槍枝本身「不具射擊能力」有別，換言
    之，就如同一性能良好之警槍，確無可射擊之子彈般，故不
    具「發射動力」來源，與「不具射擊功能」不應等同視之之
    事實，亦有內政部警政署刑事警察局95年9 月6 日刑鑑字第
    09 50079338 號函可參（見本院卷(一)第267 頁）。且按「空
    氣長槍經以外接中型高壓鋼瓶內氣體為發射動力進行實際測
    試，乃依該槍之使用方式鑑定是否具有殺傷力之過程，鑑定
    報告雖無載明外接中型高壓鋼瓶內氣體壓力大小，然對殺傷
    力鑑定結果無礙，且本件係就該空氣長槍性能是否具殺傷力
    而為鑑定，非該空氣長槍有無具備應有配備之鑑定，是未扣
    得供該空氣長槍射擊使用之『外接中型高壓鋼瓶』等發射動
    力之物品，亦與該空氣長槍性能是否具殺傷力之鑑定無涉」
    （最高法院96年度台上字第5416號判決參照）。是依上開判
    決意旨，瓦斯鋼瓶僅係空氣槍之發射動力（即配備），並非
    如槍管、槍身、扳機、上膛拉桿、擊錘、轉輪、滑套等，屬
    空氣槍主要組成零件。足見空氣槍有無槍殺傷力，與扣案時
    是否一併扣得瓦斯鋼瓶無涉。準此，附表編號1 、3 所示之
    空氣槍，雖未同時扣得發射動力來源即鋼瓶，亦無解於上開
    槍枝均具射擊功能之事實。縱使被告丙○○、丁○○平日係
    將上開槍枝裝填塑膠BB彈射擊，並作為遊戲使用，然各該槍
    枝亦可裝填鋼珠射擊，如以鋼珠射擊，具有殺傷力，而為被
    告2 人所明知，業經認定如前，自難以被告丙○○、丁○○
    均以裝填塑膠BB彈射擊，而認其行為不構成持有具殺傷力空
    氣槍之犯行。
  (四)綜上所述，被告丙○○、丁○○所辯情節均不足採信。其2
    人之犯行明確，均堪認定。
四、按被告行為後，刑法於94年2 月2 日修正公布，95年7 月1
    日施行，而刑法施行法亦於95年6 月14日增訂第1 條之1 。
    修正後刑法第2 條第1 項規定：「行為後法律有變更者，適
    用行為時之法律。但行為後之法律有利於行為人者，適用最
    有利於行為人之法律。」，係規範行為後法律變更所生新舊
    法律比較適用之準據法，於新法施行後，應適用修正後刑法
    第2 條第1 項之規定，為「從舊從輕」之比較。經查：
  (一)被告丙○○行為後，刑法第56條連續犯規定已刪除，而該規
    定之刪除，雖非犯罪構成要件之變更，但顯已影響行為人刑
    罰之法律效果，仍屬法律有變更，依95年7 月1 日施行之刑
    法第2 條第1 項規定比較新、舊法結果，仍應適用較有利於
    被告之行為時法律即廢止前舊法論以連續犯（最高法院95年
    第8 次刑事庭會議決議參照），對被告丙○○較為有利。
  (二)修正前刑法第33條第5 款規定：「罰金：1 元以上」，修正
    後該條款則規定「罰金：新台幣1 千元以上」，其罰金刑範
    圍之下限已經提高，比較新舊法結果，以舊法較有利於行為
    人。
  (三)修正前刑法第68條規定：「拘役或罰金加減者，僅加減其最
    高度」。此次刑法修正，既將罰金最低金額修正為新臺幣1,
    000 元，當不致因加減其最低度，而產生不滿1 元之零數，
    允宜與有期徒刑相同，許其最高度及最低度同加減之，故併
    入修正後刑法第67條，而規定為：「有期徒刑或罰金加減者
    ，其最高度及最低度同加減之」。被告丙○○既因廢止前刑
    法第56條連續犯之規定而加重其刑，因修正前刑法第68條規
    定罰金最低度不予加重，較諸修正後刑法第67條規定最低度
    亦予加重之規定，修正前之規定顯較有利於被告。且因刑法
    修正前，關於罰金刑之最低罰金數額僅為銀元1 元，即令提
    高倍數後，亦遠較於刑法修正後之最低罰金數剛（新臺幣1,
    000 元）為低，故綜合比較之結果，以被告丙○○行為時即
    修正前之刑法第68條規定較有利於被告。另被告丙○○、丁○○均經本院援引刑法第59條規定減輕其刑（詳後述），而
    罰金刑之減輕，依修正後刑法第67條規定，其最高度及最低
    度同減輕之，較修正前刑法第68條所定，僅減輕其最高度，
    為有利於被告。
  (四)綜上法律修正前、後之比較，依刑法第2條第1項所定之「從
    舊從輕」原則，適用修正前之法律，對被告丙○○、丁○○
    較為有利，自應適用修正前之刑法相關規定。
五、按持有槍枝罪，其持有之繼續為行為之繼續，而非狀態之繼
    續，亦即一經意圖犯罪而持有槍枝，該罪雖告成立，但其完
    結，須繼續至持有行為終了之時為止（最高法院79年度台非
    字第264 號判決可資參照）。次按繼續犯之犯罪行為繼續實
    施之中，期間法律縱有變更，但其行為既繼續實施至新法施
    行以後，自無行為後法律變更之可言（最高法院28年度上字
    第733 號判例意旨參照）。查本件被告丙○○、丁○○固分
    別於93年10月間、93年12月間（被告丙○○部分）及93年4
    月間（被告丁○○部分）起，分別持有扣案具殺傷力之如附
    表編號3 、編號5 及編號1 所示之空氣槍各1 支，核其持有
    行為之本質，係屬繼續犯，其等持有行為繼續至94年4 月28
    日為警查獲之時始告終止。雖於被告丙○○、丁○○持有上
    開具殺傷力空氣槍行為繼續之期間內，槍砲彈藥刀械管制條
    例於94年1 月26日修正公布施行。惟上開法律之修正既在被
    告行為完成前，被告自應適用行為完成時之槍砲彈藥刀械管
    制條例，不生新舊法比較之問題。
六、核被告丙○○、丁○○所為，均係犯槍砲彈藥刀械管制條例
    第8 條第4 項之未經許可，持有空氣槍罪。被告丙○○先後
    2 次持有空氣槍之犯行，時間緊接，方法相同，觸犯構成要
    件相同之罪名，顯係基於概括犯意反覆為之，為廢止前連續
    犯，應依廢止前刑法第56條之規定，論以一罪，並加重其刑
    。又被告丙○○、丁○○所犯本案槍砲彈藥刀械管制條例第
    8 條第4 項未經許可持有空氣槍罪，法定刑為3 年以上、10
    年以下有期徒刑，併科新台幣700 萬元以下罰金之罪；惟本
    院念及被告丙○○、丁○○平常均以塑膠BB彈射擊，而非使
    用鋼珠，而使用塑膠BB彈，通常不會有殺傷力，且持有之目
    的係供遊戲，而非供犯罪使用，且被告丙○○、丁○○均有
    正當職業，且又無任何無前科，亦非不良幫派或流氓對象列
    管成員，亦有高雄市政府警察局95年6 月8 日高市警刑四字
    第0950038759號函可參（見本院卷(一)第235 頁），其2 人僅
    因一時好奇持槍而犯本案，且持槍期間亦無持以犯案或為其
    他不法惡行，應無惡性，綜合其犯案之動機、原因及當時環
    境，在客觀上足以引起一般人同情，認被告丙○○、丁○○
    犯罪情狀均堪憫恕，若處最低之法定刑猶嫌過重，故均援引
    刑法第59條規定【按修正後刑法第59條之規定，為法院就酌
    減審認標準見解之明文化，參諸最高法院95年11月7 日95
    年度第21次刑事庭會議會議意旨，非屬法律之變更，不生新
    舊法比較問題】，減輕其刑，被告丙○○並應先加而後減之
    。本院審酌被告丙○○、丁○○持有上開空氣長槍之動機係
    為試射把玩所用，對社會尚未構成重大危害，惟其犯罪後否
    認不知持有槍枝係違法行為及知悉該槍枝具有殺傷力之事實
    ，態度尚非良好等情，分別量處如主文所示之刑，及併科如
    主文所示之罰金，並諭知罰金易服勞役之折算標準【被告丙○○、丁○○行為時，刑法第42條第2 項前段規定：「易服
    勞役以1 元以上3 元以下折算1 日」。又被告丙○○、丁○○行為時之易服勞役折算標準，業據廢止前罰金罰鍰提高標
    準條例第2 條前段規定，就其原定數額提高為100 倍折算1
    日，則被告行為時之易服勞役折算標準，應以銀元300 元折
    算1 日，即新臺幣900 元折算1 日。惟修正刑法第42條第3
    項前段規定：「易服勞役以新臺幣1,000 、2,000 元或3,00
    0 元折算1 日」。比較修正前、後之易服勞役折算標準，以
    修正後之規定較有利於被告丙○○、丁○○，就此部分應依
    刑法第2 條第1 項但書規定，適用修正後之刑法第42條第3
    項有關易服勞役之折算標準，尚非最高法院95年度第8 次刑
    事庭會議決議所指與罪刑有關之事項，而為法院裁量權之行
    使，自無需與前述有關罪刑部分之修正規定為新舊法之綜合
    比較，附此敘明】。又查被告丙○○、丁○○均未曾因故意
    犯罪而受有期徒刑以上刑之宣告，有臺灣高等法院被告前案
    紀錄表在卷可稽，本院念及被告丙○○、丁○○均係高職畢
    業，均任職銘鴻汽車保養廠，分別擔任引擎修復、汽車鈑金
    工作，均有正當工作，認被告丙○○、丁○○經此偵審程序
    及刑之宣告應已知所教訓，均以暫不執行為適當，併均依刑
    法第74條第1 項第1 款規定，分別宣告緩刑5 年、4 年，以
    勵自新【按刑法第74條有關緩刑之規定，業於94年1 月7 日
    修正公布，並於95年7 月1 日施行，惟犯罪在新法施行前，
    新法施行後，緩刑之宣告，應適用新法第74條之規定，有最
    高法院95年度第8 次刑庭會議決議可資參照】。扣案如附表
    之編號3 、編號5 所示空氣槍各1 支（含編號5 空氣槍配件
    瓦斯鋼瓶1 瓶，此鋼瓶屬被告丙○○所有，業經被告丙○○
    於本院審理中供承在卷，參本院卷(一)第71頁第7 行，且該鋼
    瓶與編號5 所示槍枝口徑相符，可直接鎖上鋼瓶射擊之事實
    ，亦經證人辛○○於本院審理中證述明確，詳本院卷(二)倒數
    第5 行以下，故該鋼瓶應係編號5 所示空氣槍枝配件）；編
    號1 空氣槍1 支，均具殺傷力，業如前述，均係違禁物，不
    問屬於犯人與否，均應依刑法第38條第1 項第1 款之規定，
    分別於被告丙○○、丁○○主文項下宣告沒收。至扣案如附
    表編號4 、編號6 、編號7 所示之槍枝，均無殺傷力，均非
    違禁物；編號9 之瓦斯鋼瓶，雖為被告丁○○所有，惟該鋼
    瓶係被告丁○○所有編號6 無殺傷力槍枝之配件，有證人辛○○於本院審理時之證述可參（詳本院卷(二)第40頁倒數第3
    行以下）；編號10之鋼珠1 包，為一般使用之鋼珠，非違禁
    物，均非上開具殺傷力空氣槍之附屬物，均不予宣告沒收。
參、無罪判決部分：
一、公訴意旨係以：被告庚○○於94年2 月間某日，自雅虎奇摩
    拍賣網站，以1,500 元之價格，購得具殺傷力之空氣槍1 支
    （槍枝管制編號高鑑0000000000號），即未經許可而無故持
    有上開空氣槍，並藏放在車牌號碼F5-3436 號自用小客車內
    。嗣於94年4 月28日下午2 時35分許，經警前往鴻銘汽車保
    養場臨檢，在被告庚○○送至該保養場修理之上開自小客車
    內，扣得如附表編號2 所示之空氣槍1 支。因認被告庚○○
    涉有違反槍砲彈藥刀械管制條例第8 條第4 項之未經許可持
    有空氣槍罪嫌等語。
二、按犯罪事實應依證據認定之，無證據不得認定犯罪事實；又
    不能證明被告犯罪或其行為不罰者，應諭知無罪之判決，刑
    事訴訟法第154 條第2 項、第301 條第1 項分別定有明文。
    次按槍砲彈藥刀械管制條例所謂之槍砲，係指「具有殺傷力
    」之可發金屬或子彈之各式槍砲而言，該條例第4 條第1 項
    定有明文。而非法製造、販賣或運輸槍枝，須行為人具備認
    識該槍枝係有具殺傷力，而基於違反槍砲彈藥刀械管制條例
    之故意，始足當之，如無此認識，自信為無殺傷力之槍砲，
    而製造、販賣或運輸者，因其認識面與存在面之事實互異，
    自應阻卻故意，不成立其罪（最高法院79年度台上字第4973
    號判決意旨參照）。上開最高法院判決雖係就槍砲彈藥刀械
    管制條例中未經許可製造、販賣、運輸槍枝而立論，惟於同
    條例未經許可非法持有槍枝之情形，亦應為相同之解釋。
三、公訴人認被告庚○○涉有上揭犯行，係以被告坦承持有扣案
    之空氣槍1 支，且有扣押筆錄、扣押物品目錄表、臨檢紀錄
    表、高雄縣政府警察局上開槍彈鑑定書等（上開臨檢紀錄表
    、槍彈鑑定書均無證據能力，已如前述）資為論據。惟訊據
    被告庚○○否認有何持有具殺傷力空氣槍枝犯行，辯稱：購
    買上開空氣槍係用以練習，以便至夜市射擊氣球使用，賣方
    告知該空氣槍係裝填塑膠BB彈，購賣時該空氣槍已經損壞，
    且如未連接鋼瓶無法射擊，該槍枝無殺傷力，縱使有殺傷力
    ，亦不知有殺傷力等語。
四、經查：
  (一)警方於94年4 月28日下午2 時35分許，在被告庚○○停放在
    鴻銘汽車保養場內待修之車號F5-3436 號自用小客車後座內
    ，扣得被告庚○○持有之如附表編號2 所示空氣槍1 支之事
    實，業據被告庚○○於本院審理時供明屬實（詳本院卷(一)第
    70 頁 第3 行至第6 行）。且有扣押物品目錄表在卷（見本
    院卷(一)第108 頁），及上開槍枝扣案可稽，堪信屬實。而上
    開空氣槍，係以銜接中型CO2 高壓鋼瓶內氣體為發射動力，
    可發射直徑約6mm 之彈丸，槍長約90cm、槍高約24cm，槍管
    為金屬材質，另內襯約6mm 金屬管，槍管底部裝有內徑約6m
    m 子彈型導氣管，可發射直徑約6mm 之彈丸，經銜接中型CO
    2 高壓鋼瓶實際試射，可發射直徑約6mm 鋼珠，測得鋼珠（
    直徑約6mm 、重0.89公克）之發射速度分別為125 、122 、
    119 公尺/ 秒，計算其動能分別為6.95、6.62、6.30焦耳，
    單位面積動能分別為24.59 、23.43 、22.29 焦耳/ 平方公
    分之事實，業據證人辛○○於本院審理時證述明確（詳本院
    卷(二)第36頁第7 行至第20行，按證人辛○○於本院審理時，
    引用高雄縣政府警察局94年5 月13日高縣警鑑字第09400804
    88號槍彈鑑定書之內容而為陳述，是該槍彈鑑定書內容，因
    證人辛○○於本院審理中予以引用，成為辛○○證述之一部
    分）。是扣案槍枝既可發射直徑約6mm 彈丸，顯示其擊發之
    功能正常；且經實際試射3 次，測得鋼珠之單位面積動能均
    已達穿入人體皮肉層之標準，故該槍枝之射擊功能正常，且
    具殺傷力，已可認定。是被告庚○○辯稱：上開槍枝無法擊
    發且無殺傷力等語，尚難採信。又上開槍枝雖未扣得發射動
    力來源即鋼瓶，然仍無解於具有射擊能力（理由詳見貳、三
    、(三)所載）。是被告庚○○辯稱：扣案空氣槍無鋼瓶可供發
    射，並無射擊能力等語，亦難採信。惟犯罪行為，除客觀上
    須為犯罪構成要件行為，行為人主觀上尚須具為犯罪之故意
    ，即若行為人不知所購入持有之物即係該條所列管具有殺傷
    力之槍枝，而認係無殺傷力之槍枝，即屬學理上所稱之「構
    成要件錯誤」（意謂行為人主觀上如未認識客觀不法構成要
    件之客觀構成犯罪事實，致其在主觀上認識之內容與客觀之
    犯罪事實不相符合，應認欠缺客觀構成犯罪事實之認知與意
    欲，此即為「構成要件錯誤」。易言之，行為人主觀上因不
    認識其行為之事實真相，縱然客觀上行為已該當客觀不法構
    成要件，仍因主觀上錯誤而欠缺故意，不成立故意犯罪），
    可阻卻非法持有之故意，縱有持有該等槍砲之客觀行為，仍
    難論以該條項之罪。是槍砲彈藥刀械管制條例第8 條第4項
    之持有槍枝罪，亦應具有持有具殺傷力槍枝之犯罪故意，且
    此犯罪故意之是否具備，事關行為人所為是否該當該條之罪
    ，當應由公訴人予以積極證明，且需達到毫無合理可疑之證
    明程度。
  (二)證人即高雄縣政府警察局鑑識人員辛○○於本院審理時證稱
    ：附表編號2 所示之槍枝須外接管線連接鋼瓶始可擊發，該
    槍枝並非制式空氣槍，一般是作為玩具使用，依實際之射擊
    經驗，同一把槍射擊多次彈丸，因受外觀環境因素影響，其
    動能範圍應該都不相同，每射擊一發彈丸，鋼瓶內之瓦斯就
    會減少，並影響動能，空氣槍連接不同種類、品牌之鋼瓶，
    動能可能會有不同，警方只有在查獲槍枝後，才會受理鑑定
    有無殺傷力，扣案之槍枝除可用金屬彈丸擊發外，亦可擊發
    塑膠BB彈等語（詳本院卷(二)第38頁倒數第11行至第39頁第10
    行、第42頁倒數第4 行以下）。堪認被告黃一所崇持有之上
    開空氣槍，可裝填塑膠BB彈擊發，並作為玩具使用。是被告
    庚○○辯稱：上開空氣槍係自網路上合法購買之玩具槍，作
    為裝填塑膠BB彈射擊使用，尚與經驗法則無違。因此，被告
    庚○○主觀上是否能當然預見並認識該空氣槍為具有殺傷力
    之槍械，已非無疑。參以證人辛○○於本院審理中之上開證
    稱：每射擊一發彈丸，鋼瓶內之瓦斯就會減少，並影響動能
    等語。顯見該空氣槍係以二氧化碳高壓鋼瓶內氣體為發射動
    力，該空氣槍發射動能之強弱程度，乃取決於鋼瓶內氣體存
    量是否充足，該空氣槍所產生之動能，非必然每次均足以達
    到穿入人體皮肉層之程度，亦即其具有殺傷力與否並非恆定
    不變。是自不能僅以被告庚○○自承其持有空氣槍，遽為其
    不利之認定。復佐以被告庚○○係於94年2 月間始購買上開
    空氣槍，於94年4 月28日被查獲，其持有上開空氣槍之期間
    約為2 月，期間尚屬非長。參以被告庚○○從事營造業（見
    本院卷第134 頁警筆錄受詢問人職業欄所載），並非專業之
    鑑識人員，在無證據證明被告庚○○具有槍枝之特別知識，
    且該空氣槍經裝填鋼珠實射鑑定其單位面積動能，分別僅超
    過足以穿入人體皮肉層之20焦耳/ 平方公分約2 至4 焦耳/
    平方公分，動能非逾認定值太多，超出殺傷力標準不高之情
    形下，被告庚○○僅為普通消費者，且係以塑膠BB彈擊發觀
    之，被告庚○○能否明確認知該槍枝具有殺傷力，自非無疑
    。
  (三)證人即查獲警員王文良於本院審理時證稱：先在1 部自小客
    車上發現1 把槍，經檢視後，認為不具殺傷力就放回車上，
    槍枝係放在駕駛座旁邊座位，當時車門關上，但車窗未關等
    語（詳本院卷(二)第46頁第17行至第18行、第47頁第17行至第
    19行）。核與證人己○○於本院審理時證稱：被告庚○○之
    槍枝原先係放在車內後座，警察發現後，拿起來看，看完後
    放在車子前客座等語（詳本院卷(二)第89頁倒數第4 行至第90
    頁第1 行）；共同被告丙○○於本院審理時陳稱：庚○○之
    槍枝係放在車輛後座，警員先拿出來看，然後放在前客座，
    當時車窗未關，從窗外就看得見車內有槍等語（詳本院卷(二)
    第89頁倒數第12行至第7 行）均相符。可見被告庚○○所有
    之上開槍枝，經對槍枝具有專業能力之警員檢試後，判斷應
    未具殺傷力，乃先放回車上，而未直接扣留。是在警員對該
    槍之殺傷力已有存疑，而未當場扣留之情況下，又何能苛責
    被告庚○○對該槍枝具殺傷力有所認識？況被告庚○○係將
    扣案之槍枝放在上開車輛後座，連同上開車輛送修，而未加
    掩飾，且從車外即可清楚看見槍枝，如被告庚○○主觀上知
    悉該槍枝係具有殺傷力而為警積極查緝之違禁物，被告庚○○焉有不懼遭警查獲而受重刑制裁之風險，於車輛送修前，
    將槍枝先自車輛取出，妥為藏放，以防被他人發現，反而任
    意置於車內明顯處，連同車輛送修，未刻意掩藏？足認被告
    庚○○主觀上仍無該槍枝具有殺傷力之認識，至堪認定。
五、綜上所述，被告庚○○自網路上購買其主觀上認為不具殺傷
    力之空氣槍，以供娛樂消遣使用，而該空氣槍實際上具有殺
    傷力，惟此顯非被告庚○○所得預見，故其非基於認識上開
    槍枝具殺傷力，而故意持有扣案之槍枝等情，已甚明顯，揆
    諸上開說明，自難以槍砲彈藥刀械管制條例之未經許可持有
    空氣槍之罪相繩。此外，復查無其他積極證據足認被告庚○○有公訴人所指之犯行，自屬不能證明被告犯罪，應為無罪
    判決之諭知。至扣案如附表編號2 所示之空氣槍1 支，固為
    違禁物，然被告庚○○既經諭知無罪，本院自不得就上開槍
    枝諭知沒收，應由檢察官另為適當之處理，併此敘明。
據上論斷，應依刑事訴訟法第299 條第1 項前段、第301 條第1
項，槍砲彈藥刀械管制條例第8 條第4 項，刑法第2 條第1 項、
第11條前段、第42條第3 項前段、第59條、第74條第1 項第1款
、第38條第1 項第1 款、廢止前刑法第56條，判決如主文。
本案經檢察官乙○○到庭執行職務。
中    華    民    國    97    年     1    月    31    日
                    刑事第十五庭  審判長法  官  方百正
                                        法  官  王碧瑩
                                        法  官  方錦源
以上正本證明與原本無異。
如不服本判決應於收受本判決後10日內向本院提出上訴書狀，並
應敘述具體理由，如未敘述上訴理由者，應於上訴期間屆滿後20
日內補提理由書狀於本院（均須按他造當事人之人數附繕本）「
切勿逕送上級法院」。
中    華    民    國    97    年     1    月    31    日
                                        書記官  鄧思辰
附錄本件論罪科刑法條：
槍砲彈藥刀械管制條例第8條
未經許可，製造、販賣或運輸鋼筆槍、瓦斯槍、麻醉槍、獵槍、
空氣槍或第4 條第1 項第1 款所定其他可發射金屬或子彈具有殺
傷力之各式槍砲者，處無期徒刑或5 年以上有期徒刑，併科新臺
幣1 千萬元以下罰金。
未經許可，轉讓、出租或出借前項所列槍枝者，處5 年以上有期
徒刑，併科新臺幣1 千萬元以下罰金。
意圖供自己或他人犯罪之用，而犯前二項之罪者，處無期徒刑或
7 年以上有期徒刑，併科新臺幣1 千萬元以下罰金。
未經許可，持有、寄藏或意圖販賣而陳列第1 項所列槍枝者，處
3 年以上10年以下有期徒刑，併科新臺幣700 萬元以下罰金。
附表
┌──┬────────────────┬──┬──┬─────┐
│編號│    名                 稱       │數量│單位│  備  註  │
├──┼────────────────┼──┼──┼─────┤
│ 1  │空氣槍（管制編號高鑑0000000000）│ 1  │ 支 │具殺傷力  │
├──┼────────────────┼──┼──┼─────┤
│ 2  │空氣槍（管制編號高鑑0000000000）│ 1  │ 支 │具殺傷力  │
├──┼────────────────┼──┼──┼─────┤
│ 3  │空氣槍（管制編號高鑑0000000000）│ 1  │ 支 │具殺傷力  │
├──┼────────────────┼──┼──┼─────┤
│ 4  │空氣槍（管制編號高鑑0000000000）│ 1  │ 支 │不具殺傷力│
├──┼────────────────┼──┼──┼─────┤
│ 5  │空氣槍（管制編號高鑑0000000000）│ 1  │ 支 │具殺傷力  │
├──┼────────────────┼──┼──┼─────┤
│ 6  │空氣槍（管制編號高鑑0000000000）│ 1  │ 支 │不具殺傷力│
├──┼────────────────┼──┼──┼─────┤
│ 7  │手槍（管制編號高鑑0000000000）  │ 1  │ 支 │不具殺傷力│
├──┼────────────────┼──┼──┼─────┤
│ 8  │二氧化碳鋼瓶                    │ 1  │ 瓶 │丙○○所有│
├──┼────────────────┼──┼──┼─────┤
│ 9  │二氧化碳鋼瓶                    │ 1  │ 瓶 │丁○○所有│
├──┼────────────────┼──┼──┼─────┤
│10  │鋼珠（6mm）                     │ 1  │ 包 │          │
└──┴────────────────┴──┴──┴─────┘


司法院資訊處製作；財團法人民間司法改革基金會備份。
